PROJETO BRISA – LAPPIS/FGA/UNB. 
REFORMULAÇÃO DO SITE DA REVISTA DARCY

# Ata da Reunião 7
- **Data**: 16 de maio de 2024
- **Horário:** 10h00
- **Local:** Microsoft Teams

## 1. Participantes da Equipe TIC Brisa

- Jefferson Sena: Product Owner
- José André: Scrum Master
- Joselito Prado: Dev Team
- Luís Filipe: Dev Team
- Gabriel Morais: Dev Team

## 2. Participantes da Revista Darcy

- Vanessa: Editora-Chefe da Revista Darcy
- Marcelo Reis: Programador visual da SECOM
- Isabel Landim: Programadora visual da SECOM

## 3. Objetivos da Reunião

1. Apresentação do protótipo da raíz da edição por parte da SECOM.
2. Encaminhamentos da STI para implantação do sistema.

## 4. Tópicos Discutidos

1. Sugestões de alteração na homepage e na raíz da edição.
2. Migração de dados.
3. Jornada do usuário editor.
4. Nova solução preferida pela STI.

## 5. Decisões Tomadas

1. A equipe da revista realizará uma validação final do protótipo da home e da raíz da edição.
2. A equipe BRISA iniciará a solicitação do ambiente de homologação indicado pela STI.
3. A equipe BRISA, após implantar o protótipo no ambiente de homologação, integrará a nova plataforma com o backup de dados disponibilizado pela STI.

## 6. Gravação da Reunião
[Clique Aqui (Dísponível apenas para pessoas em UnB.br).](https://unbbr.sharepoint.com/:v:/s/BRISA-RevistaDarcy/ET-AaFVmcqdMox3YvIILKJwBAyUVEo8a5k_A6nK-bMkqCw?e=QokNx0&nav=eyJyZWZlcnJhbEluZm8iOnsicmVmZXJyYWxBcHAiOiJTdHJlYW1XZWJBcHAiLCJyZWZlcnJhbFZpZXciOiJTaGFyZURpYWxvZy1MaW5rIiwicmVmZXJyYWxBcHBQbGF0Zm9ybSI6IldlYiIsInJlZmVycmFsTW9kZSI6InZpZXcifX0%3D)

## 7. Próxima Reunião

- **Data:** 24 de maio de 2024.
- **Horário:** 10h00.
- **Objetivo:** Validação e implantação no ambiente de homologação.

## 8. Responsáveis pela Ata
| Autor | Descrição | Revisor | Data |
| ----- | --------- | ---- | ----- |
| [José André ](https://github.com/joseandre25) | Criação da Ata | Vanessa | 16/05/2024 |






